臺灣新北地方法院刑事判決
111年度審金訴字第572號
公  訴  人  臺灣新北地方檢察署檢察官
被      告  陳品聿


                    （現於法務部矯正署臺北監獄臺北分監執行中）
上列被告因違反洗錢防制法等案件，經檢察官追加起訴（111年
度偵字第26185、26993、32662、33310號），本院判決如下︰
    主  文
本件公訴不受理。
    理  由
一、追加起訴意旨略以：被告陳品聿於民國110年7月底某時許透
    過其真實姓名年籍均不詳、名為蔡玉祥之友人介紹，加入蔡玉
    祥（由警另案偵辦）所屬之3人以上所組成，以實施詐術為
    手段，具有持續性、牟利性及結構性之詐欺犯罪集團（下稱
    本案犯罪集團），並受本案犯罪集團成員之指揮與管理，擔
    任從事提領詐欺贓款工作之車手，或收取車手所提領贓款之收
    水工作，而可獲取不詳報酬。陳品聿即與本案詐欺集團成員
    共同意圖為自己不法之所有，基於3人以上共同為詐欺取財之
    犯意，為下列行為：（一）由本案犯罪集團其他成員於如附
    表一所示之時間，以如附表一所示之手法，致如附表一所示
    之人陷於錯誤，並將如附表一所示之金額匯款至本案犯罪集
    團所指定如附表一所示之人頭帳戶內，再由附表二所示之人
    ，於附表二所示之時間，提領附表二所示金額後交予前開本
    案犯罪集團成員。（二）由本案詐欺集團其他成員，於111年
    1月18日前某時許，在臉書張貼貸款之貼文，致楊瑋琳陷於
    錯誤，於同年月20日9時55分許，以超商寄件之方式，寄出
    其所申辦之中華郵政股份有限公司帳號0000000-0000000號
    戶、彰化銀行00000000000000號帳戶之金融卡，並由陳品聿
    於同年月23日12時24分許，在新北市○○區○○路0段00號之超
    商領取前開包裹後交予劉家維（另行偵辦中）。（三）由本
    案詐欺集團其他成員，於111年2月14日21時11分許，向鍾淑
    婷佯稱欲貸款需寄出金融卡，致其陷於錯誤，於同年月15日
    16時30分許，以空軍一號客運寄送之方式，寄出其所申辦如
    附表三所示之金融卡，並由陳品聿於111年2月16日14時15分
    許，在新北市○○區○○○街000號之空軍一號三重站領取後交予
    本案詐欺集團其他成員，再用以詐騙李育霖、洪惠堂、黃偉
    嘉、林真薇、余青頤等人。而被告之另案詐欺等犯行業經該
    署檢察官以111年度偵緝字第649號、第651號、111年度偵字
    第13378號提起公訴，現由本院以111年度審金訴字第148號
    審理中，本件與前開業經起訴之案件，屬一人犯數罪之相牽
    連案件，爰依刑事訴訟法第265條第1項之規定追加起訴等語
    。
二、按起訴之程式違背規定者，法院應諭知不受理之判決，且得
    不經言詞辯論為之，刑事訴訟法第303條第1款、第307條分
    別定有明文。又於第一審辯論終結前，得就與本案相牽連之
    犯罪或本罪之誣告罪，追加起訴，刑事訴訟法第265條第1項
    亦有明文，是檢察官於第一審判決後始追加起訴，應認檢察
    官之追加起訴違背程序規定，應依刑事訴訟法第303條第1款
    規定為不受理判決（臺灣高等法院暨所屬法院99年法律座談
    會刑事類提案第35號參照）。
三、經查，本件公訴人雖以上開追加起訴之犯罪與本院111年度
    審金訴字第148號被告陳品聿被訴詐欺取財、洗錢等案件具
    有相牽連關係，因而追加起訴。惟本院111年度審金訴字第1
    58號被告違反洗錢防制法等案件（起訴案號：111年度偵緝
    字第649號、第651號、111年度偵字第13378號），業經本院
    於111年11月22日辯論終結，並於同年12月6日判決在案，此
    有該案簡式審判筆錄、刑事判決書各1份在卷可稽，而公訴
    人所為本件追加起訴係於111年11月23日繫屬本院，亦有蓋
    於臺灣新北地方檢察署111年11月23日新北檢增常111偵2618
    5字第1119130673號函上之本院收狀戳足憑，是本件檢察官
    追加起訴顯係於本案第一審辯論終結後始向本院提出，依前
    揭說明，其起訴程式自屬違背規定，爰不經言詞辯論，逕為
    諭知不受理之判決。
據上論斷，應依刑事訴訟法第303條第1款、第307條，判決如主
文。
中　　華　　民　　國　  111 　年　　12　  月　　 9  　日
                刑事第二十三庭審判長  法　官  劉安榕

                                      法　官  朱學瑛

                                      法　官  藍海凝
上列正本證明與原本無異。
如不服本判決，應於判決送達後20日內敘明上訴理由，向本院提
出上訴狀 (應附繕本) ，上訴於臺灣高等法院。其未敘述上訴理
由者，應於上訴期間屆滿後20日內向本院補提理由書「切勿逕送
上級法院」。
                                      書記官  彭姿靜
中　　華　　民　　國　　111 　年　　12　　月　　13　　日
附表一
編號 被害人 詐騙時間及方式 詐騙金額及匯款帳戶 1 黃煜凱（提出告訴）（本署111年度偵字第26185號） 前開本案犯罪集團成員於民國110年11月13日20時30分許，去電左列之人，訛稱其前次購物時，因系統出錯，需配合取消，致其陷於錯誤，於右列時間，匯款右列金額至右列之帳戶內。 1、110年11月13日20時10分許，匯款新臺幣（下同）99963元至合作金庫銀行000-0000000000000000號帳戶。 2、同日20時22分許，匯款49963元至合作金庫銀行000-0000000000000000號帳戶。 2 林倩伊（未提出告訴）（本署111年度偵字第26993號） 前開本案犯罪集團成員於，111年1月21日19時49分許，去電左列之人，訛稱其前次購物時，因系統出錯，需配合取消，致其陷於錯誤，於右列時間，匯款右列金額至右列之帳戶內。 1、111年1月22日20時2分許，匯款49987元至中華郵政股份有限公司帳號0000000-0000000號帳戶。 2、同日20時6分許，匯款49987元至上開帳戶。 3、同日20時11分許，匯款29987元至前開帳戶。 
附表二
編號 提領帳戶 提領時間、地點 提領金額 備註 1 合作金庫銀行000-0000000000000000號 1、110年11月13日20時16分、17分、19分、23分、29分許，在新北市○○區○○○路0段00號。 2、110年11月13日20時23分、24分及26分許，在新北市○○區○○○路0段00號。 1、20000、20000、20000、20000及9000元。 2、20000、19900、20000元。 本署111年度偵字第26185號卷。 2 中華郵政股份有限公司帳號0000000-0000000號帳戶 1、111年1月23日零時1分、2分、17分及17分許，在新北市○○區○○街000號。 2、同日零時28分許，在新北市○○區○○街000號。 1、9000、900、60000、60000元。 2、20000元。 本署111年度偵字第26993號卷。 
附表三
1、國泰世華商業銀行帳號000000000000號帳戶。
2、臺灣中小企銀帳號00000000000號帳戶。
3、台新國際商業銀行帳號00000000000000號帳戶。
4、聯邦商業銀行帳號000000000000號帳戶。
5、臺灣新光商業銀行帳號0000000000000號帳戶。
6、中國信託商業銀行帳號000000000000號帳戶。
7、中華郵政股份有限公司0000000-0000000號帳戶。